最　高　行　政　法　院　裁　定
                                     100年度裁字第2458號
上  訴  人　王滋林
            王美堅        （兼王保林等如原判決附表所示4
            王美惠
被 上訴 人　財政部臺北市國稅局
代　表　人　陳金鑑
上列當事人間遺產稅事件，上訴人對於中華民國100年8月9日臺
北高等行政法院100年度訴字第759號判決，提起上訴，本院裁定
如下：
　　主  文
上訴駁回。
上訴審訴訟費用由上訴人負擔。
　　理  由
一、按對於高等行政法院判決之上訴，非以其違背法令為理由，
    不得為之，行政訴訟法第242條定有明文。依同法第243條第
    1項規定，判決不適用法規或適用不當者，為違背法令；依
    同法第243條第2項規定，判決有該條項所列各款情形之一者
    ，為當然違背法令。又提起上訴，應以上訴狀表明上訴理由
    並應添具關於上訴理由之必要證據，復為同法第244條第1項
    第4款及第2項所明定。且依同法第307條之1準用民事訴訟法
    第470條第2項第1款、第2款規定，上訴理由應表明原判決所
    違背之法令及其具體內容，暨依訴訟資料合於該違背法令之
    具體事實。是當事人提起上訴，如以原判決有不適用法規或
    適用不當為理由時，其上訴狀應有具體之指摘，並揭示該法
    規之條項或其內容；如以原判決有行政訴訟法第243條第2項
    所列各款情形為理由時，其上訴狀應揭示合於該條款之具體
    事實。上訴狀或理由書如未依上述方法表明，或其所表明者
    顯與上開法條規定之違背法令情形不相合時，即難認為已合
    法表明上訴理由，其上訴自非合法。
二、緣上訴人之父王林樞於86年2月2日死亡，由上訴人王滋林與
    王美堅辦理遺產稅申報；案經被上訴人查獲渠等尚漏報土地
    及投資合計新臺幣（下同）2,321,324元，乃核定遺產總額
    284,455,505元，遺產淨額273,005,528元，應納稅額121,99
    5,764元，並按所漏稅額1,160,662元處以１倍之罰鍰計1,16
    0,662元。上訴人王滋林不服，就遺產總額－土地、提存款
    ，不計入遺產總額－投資，扣除額－直系血親卑親屬、農業
    用地、應納未納稅捐、未償債務、公共設施保留地及罰鍰等
    項，申請復查結果，獲准追減遺產總額925,150元、追認扣
    除額3,670,758元及追減罰鍰62元。上訴人王滋林與王美堅
    就遺產總額－土地、提存款，扣除額－直系血親卑親屬、應
    納未納稅捐、未償債務及罰鍰等項，仍表不服，提起訴願，
    經財政部96年8月16日台財訴字第09600262630號訴願決定：
    「原處分（復查決定）關於遺產總額－提存款部分撤銷，由
    被上訴人另為處分。其餘訴願駁回。」上訴人王滋林與王美
    堅就遭駁回部分，分別提起行政訴訟，經臺北高等行政法院
    96年度訴字第3525號及第3507號判決：「原告之訴駁回。」
    、本院99年度判字第1027號判決：「原判決關於罰鍰部分及
    訴訟費用之裁判均廢棄。廢棄部分，訴願決定及原處分（復
    查決定）均撤銷。其餘上訴駁回。」嗣被上訴人就罰鍰部分
    依上開判決撤銷意旨，以原處分：「變更核定罰鍰為……
    464,264元。」上訴人王滋林不服，循序提起行政訴訟，經
    原審法院判決駁回後（原審法院審理中追加王林樞之其餘繼
    承人王美堅、王美容、王保林、王美滿、王美君、王美惠為
    上訴人），上訴人王滋林不服，提起本件上訴（因本件訴訟
    標的對於王林樞繼承人之上訴人等必須合一確定，是上訴人
    王滋林單獨上訴後，依行政訴訟法第39條第1款規定，其上
    訴效力及於全體）。
三、上訴意旨雖主張：遺產中坐落於新北市○○區○○段271及2
    71-1地號土地，並非一般土地，係可扣除遺產稅項目之土地
    ，應無課稅，即無罰鍰之理由，原判決未斟酌實際稅額、漏
    稅額之計算，依法應重新予以調查是否有漏稅，再依漏稅額
    計算罰鍰處分，顯有違法；又臺灣水泥股份有限公司股票及
    大成長城股份有限公司股份部分，應重新調查，不能單憑被
    上訴人之調查數量核對，且86年以前股票係實體買賣，尚有
    過戶時間落差，應調查是否有落差之遺產淨額情事，處以最
    低限罰鍰等語。然原判決已就原處分依據本院99年度判字第
    1027號確定判決意旨，依稅捐稽徵法第48條之3、98年1月21
    日修正公布之遺產及贈與稅法第45條規定及財政部98年3月5
    日台財稅字第09804516500號令修正之稅務違章案件裁罰金
    額或倍數參考表，按所漏稅額1,160,662元，處以0.4倍罰鍰
    計464,264元，有無違誤之重要爭點，詳述其判斷之理由，
    並就上訴人之主張，何以不足採，予以指駁甚明，經核原判
    決於法並無違誤。觀諸前揭上訴理由，仍執與起訴意旨雷同
    且經原審不採之陳詞及歧異見解，就原審取捨證據、認定事
    實之職權行使事項，任加指摘違誤，而未具體表明原判決究
    竟有如何合於不適用法規、適用不當，或行政訴訟法第243
    條第2項所列各款之情形，尚難認為已對原判決之如何違背
    法令有具體之指摘。依首揭規定及說明，應認其上訴為不合
    法
四、依行政訴訟法第249條第1項前段、第104條、民事訴訟法第9
    5條、第78條、第85條第1項前段，裁定如主文。
中　　華　　民　　國　　100　 年　　10　　月　　13　　日
                    最高行政法院第四庭
                        審判長法官　藍　獻　林
                              法官　廖　宏　明
                              法官　林　文　舟
                              法官　胡　國　棟
                              法官　林　玫　君

以  上  正  本  證  明  與  原  本  無  異
中　　華　　民　　國　　100　 年　　10　　月　　14　　日
　　　　　　　　　　　　　　　書記官　邱　彰　德